臺灣臺中地方法院民事判決
110年度再微字第2號
再審原告    郭金澤  
再審被告    衛道新世界社區管理委員會

法定代理人  楊清傳  
上列當事人間請求給付管理費事件，再審原告對於民國110年11
月29日本院110年度再微字第1號民事確定判決，提起再審之訴，
本院判決如下：
    主  文
再審之訴駁回。
再審訴訟費用由再審原告負擔。
    理  由
一、按再審之訴，應於30日之不變期間內提起。前項期間，自判
    決確定時起算，判決於送達前確定者，自送達時起算；其再
    審之理由發生或知悉在後者，均自知悉時起算。但自判決確
    定已逾5年者，不得提起，於小額事件之再審程序準用之，
    民事訴訟法第500條第1項、第2項及第436條之32第4項分別
    定有明文。查：再審原告對110年度再微字第1號確定判決（
    以下簡稱原確定判決）提起再審之訴，而原確定判決係於民
    國110年11月29日作成，再審原告於110年12月2日收受判決
    ，並於110年12月9日提起本件再審之訴，此有再審原告提出
    之民事再審狀其上所蓋本院收文章戳在卷足憑，是再審原告
    提起本件再審之訴並未逾30日之不變期間，合先敘明。
二、再審意旨略以：
　㈠原確定判決認再審原告於110年10月18日提出之再審之訴，有
    一部分不合法，依法應裁定駁回，原確定判決竟以判決駁回
    ，顯有適用法規錯誤之情事。
　㈡再審原告係於110年4 月14日第一審（即110年度中小字第109
    6號）辯論終結日，始在庭上收受該103年8月29日社區規約
    ，但未收受該系爭規約經區權人會議決議通過之紀錄，再審
    原告自不可能於第一審審理時提出「系爭社區規約未經103
    年8月29日合法區分所有權人會議決議通過」之理由，僅能
    於第二審提出，再審原告於第二審提出該抗辯事由，符合民
    事訴訟法第447條第1項第2、5、6款規定，原確定判決認定
    再審原告違反民事訴訟法第436條之28規定，適用法規顯有
    錯誤。
  ㈢再審原告於110年10月18日所提再審之訴，已表明103年8月29
    日社區規約未經合法區分所有權人會議決議通過不生效力，
    原確定判決未審酌系爭規約是否合法，顯有未審酌足以影響
    判決之重要證物，而有再審事由。
　㈣並聲明：⑴原確定判決（110年度再微字第1號）廢棄。⑵駁回
    再審被告請求給付管理費之訴。⑶再審及前歷審之訴訟費用
    由再審被告負擔。　
三、按再審之訴顯無再審理由者，得不經言詞辯論，以判決駁回
    之；前開規定，於小額事件之再審程序準用之，民事訴訟法
    第502條第2項、第436條之32第4項分別定有明文。查：
　㈠再審原告主張原確定判決以再審原告於110年度小上字第95號
    事件中，對110年度中小字第1096號事件所提出之上訴理由
    （即「系爭社區規約未經103年8月29日合法區分所有權人會
    議決議通過」），於110年度中小字第1096號事件審理中均
    未提出，違反民事訴訟法第436條之28規定，原確定判決此
    部分判決有適用法規顯有錯誤云云。然原確定判決係經核對
    110年度中小字第1096號全部卷宗，審認再審原告所提「系
    爭社區規約未經103年8月29日合法區分所有權人會議決議通
    過」事由(見110年度小上字第95號卷第15頁），確實未在上
    開案件第一審審理時提出上述主張，原確定判決認110年度
    小上字第95號確定判決以再審原告於上訴時（110年度小上
    字第95號）始提出上開新攻擊或防禦方法為由，駁回再審原
    告上訴，認事用法尚無違誤，乃駁回再審原告之再審之訴，
    原確定決此部分之認定，並無違法之情事。且系爭社區規約
    於103年8月29日通過後，再審被告即據以向再審原告請求給
    付管理費，再審原告於本院106年度中小字第3420號、107年
    度小上字第24 號給付管理費事件中，即以同一理由置辯（
    見110年度中小字第1096號卷第249-256頁），是再審原告於
    系爭110年度中小字第1096號事件審理中，隨時可提出抗辯
    ，再審原告確實未於上開案件審理時提出上述主張，而於上
    訴時始提出上開新攻擊或防禦方法，原審確定判決認定110
    年度小上字第95號確定判決以再審原告於上訴時始提出上開
    新攻擊或防禦方法為由，駁回再審原告上訴，認事用法尚無
    違誤，再審原告認原確定判決上開認定有適用法規錯誤，自
    無理由。
　㈡次按對於小額程序之第一審裁判提起上訴或抗告，經以上訴
    或抗告無理由為駁回之裁判者，不得更以同一理由提起再審
    之訴或聲請再審，民事訴訟法第436條之31規定甚明，其立
    法理由乃為避免當事人以同一理由對於第二審判決提起再審
    之訴，致增不必要之勞費。查：原確定判決於審閱110年度
    小上字第95號卷宗後，審認再審原告於該再審程序中主張11
    0年度小上字第95號確定判決違反公寓大廈管理條例第18條
    第1項第2款規定等事由，核與其提起第二審（即110年度小
    上字第95號）上訴之理由相同，且上開抗辯事由業經110年
    度小上字第95號確定判決認其上訴無理由而駁回在案，乃認
    再審原告不得更以同一理由提起再審之訴，進而認再審原告
    此部分再審之訴，顯非合法，原確定判決此部分之認定於法
    無違。
　㈢再按依第466條不得上訴於第三審法院之事件，除前條規定外
    ，其經第二審確定之判決，如就足影響於判決之重要證物，
    漏未斟酌，得提起再審之訴，民事訴訟法第497條固有明文
    。惟所謂重要證據漏未斟酌，指前第二審言詞辯論終結前，
    已經存在並已為聲明之證據，而第二審法院並未認為不必要
    而仍忽略證據聲明未為調查，或已為調查而未就其調查之結
    果予以判斷者而言。若已在前判決理由中說明其不必要之證
    據，或說明就調查之結果並不能為有利原告之事實判斷，則
    已加以斟酌，不得作為再審理由。查：再審原告主張再審被
    告於110年度中小字第1096號審理時提出第26次區分所有權
    人會議決議通過之規約未經合法決議通過，非法無效，110
    年度中小字第1096號判決卻採該會記錄通過之社區規約為判
    決依據，是110年度小上字第95號確定判決對該重要證據漏
    未斟酌云云；然原確定判決認再審原告並無提出其所謂「足
    影響於判決之重要證物」為何，前開規約或決議有何無效之
    原因，且110年度小上字第95號確定判決已審酌再審被告所
    提103年8月29日修定公布施行之住戶規約等證據，並於判決
    說明引之作為證據而得心證之理由（見110年度小上字第95
    號確定判決第2、3頁）。乃認再審原告以上開理由，而主張
    有民事訴訟法第497條「足影響判決之重要證物漏未斟酌」
    云云，顯無理由，原確定判決此部分之認定於法無違。再審
    原告指摘原確定判決此部分之認定，有違反民事訴訟法第49
    7條規定，自無可採。
  ㈣又於同一再審事件中，當事人主張之數個再審事由，其有不
    合法及顯無理由之情事時，審理之法院自應敘明理由以判決
    駁回再審之訴即可，自無再贅為裁定之必要，原確定判決於
    審認再審原告提出之再審事由有不合法及顯無理由之情事，
    其以判決一併敘明理由駁回再審之訴，於法無違。再審原告
    主張其所提之再審之訴，原確定判決既認有不合法之事由及
    無理由之事由，除應為無理由之判決外，應再贅為不合法之
    裁定，乃認原確定判決有適用法規錯誤，應無可採。
　㈤綜上所述，原確定判決並無再審原告主張再審事由，再審原
    告所提本件再審之訴，顯無再審理由，爰依民事訴訟法第50
    2條第2項之規定，不經言詞辯論，逕以判決駁回之。
四、據上論結，本件再審之訴為無理由，依民事訴訟法第436條
    之32第4項、第502條第2項、第78條，判決如主文。
中　　華　　民　　國　　111 　年　　8　　月　　17　　日
                  民事第三庭  審判長法  官  陳宗賢
　　　　　　　　　 
　　　　　　　　　                  法  官  蔡嘉裕
　　　　　　　　　　　　　　　　　　
　　　　　　　　　                  法  官  王金洲
正本係照原本作成。
本件不得上訴。
中　　華　　民　　國　　111　年　　8　　月　　17　　日
                                    書記官  林奕珍